【裁判字號】    89,易,1891
【裁判日期】    890828
【裁判案由】    竊盜
【裁判全文】
臺灣臺南地方法院刑事判決                        八十九年度易字第一八九一號
    公  訴  人  臺灣台南地方法院檢察署檢察官
    被      告  甲○○
右列被告因竊盜案件，經檢察官提起公訴（八十九年度偵字第六四八九號)，本院判
決如左：
    主  文
甲○○竊盜，累犯，處有期徒刑壹年，並於刑之執行完畢後，令入相當處所施以監護
參年。
    事  實
一、甲○○有精神中度障礙係屬精神耗弱之人，並分於民國七十一年間、七十二年間
    、七十三年間、七十四年間、七十六年間、七十七年間、七十八年間、八十一年
    間、八十三年間、八十七年間均因竊盜罪經法院分別判處有期徒刑八月、十月、
    十月、一年四月、一年六月、一年、一年四月、一年五月、一年三月確定，甫於
    八十七年九月二十四日執行完畢，猶不知悔改，竟意圖為自己不法之所有，於八
    十九年五月二十五日淩晨二時二十分許，在台南縣安定鄉蘇厝村三二六號前，趁
    四處無人注意之際，見機車未上鎖，乃徒手竊取乙○○所有車牌號碼ＭＵＹ─二
    ００號機車一輛，得手後牽往隔鄰同村四二二號前欲發動機車騎離現場，為警發
    現可疑，加以盤查而查獲上情，並扣得前揭機車一輛。
    理  由
一、訊據被告甲○○矢口否認有竊取車牌號碼ＭＵＹ─二００號之機車，辯稱對當時
    之情形不清楚云云。惟查右開事實業據被害人指訴在卷，並經被告於警訊中自白
    在卷，此有警訊筆錄在卷可稽，又被告竊取機車得手後牽往隔鄰同村四二二號前
    欲發動機車騎離現場，為警發現可疑，加以盤查而查獲等情，亦據查獲之員警陳
    清進到庭證稱：「他牽到四百二十二號那裡正發動引擎，已發動。凌晨二點多，
    沒有人，發動引擎很奇怪，所以盤查他，他就說車不是他的，他牽走的。就帶他
    到乙○○處指認。」等語屬實，有審理筆錄存卷供參，是被告上開所辯為事後飾
    卸責之詞，不採足信，本案事證明確，被告犯行洵堪認定。
二、核被告徒手竊取他人之機車所為係犯刑法第三百二十條之竊盜罪。另查被告有精
    神中度障礙，此有被告提出之診斷證明書及中華民國殘障手冊一紙附卷可稽，惟
    被告於本院審理時，對本院之訊問均能明白訊問內容而加以回答，此有本院筆錄
    在卷可稽，故被告行為時當未致心神喪失而屬精神耗弱之人，乃依刑法第十九條
    第二項減輕其刑。另查被告自七十年間即十七歲時即有說話內容混亂、計算能力
    差、思考能力差、自言自語，屬輕度智能不足，並分自七十一年間、七十二年間
    、七十三年間、七十四年間、七十六年間、七十七年間、七十八年間、八十一年
    間、八十三年間、八十七年間即連續均因竊盜罪經法院分別判處有期徒刑八月、
    十月、十月、一年四月、一年六月、一年、一年四月、一年五月、一年三月確定
    ，有台灣高等法院被告全國前案紀錄表在卷可參，足證被告除精神耗弱外，另對
    自我及他人財產觀念嚴重混淆，故應於刑之執行完畢後令入相當處所施以監護三
    年。再被告前於八十三年間，因犯竊盜罪，經台灣高等法院高雄分院判處有期徒
    刑一月三月確定，於八十七年九月二十四日日執行完畢，有前開被告全國前案紀
    錄表在卷可按，其於五年之內再犯本件有期徒刑以上之罪，為累犯，應依法加重
    其刑。被告同時有刑之加重及減輕事由，依法應先加後減之。審酌被告所生危害
    、犯罪後態度等一切情狀，處如主文所示之刑，以資懲儆。
據上論斷，應依刑事訴訟法第二百九十九條第一項前段，刑法第三百二十條第一項、
第十九條第二項、第四十七條、第八十七條第一項，罰金罰鍰提高標準條例第一條前
段判決如主文。
本案經檢察官黃朝貴到庭執行職務。
中    華    民    國      八十九      年        八    月        二十八  日
                                  臺灣臺南地方法院刑事第二庭
                                      法  官      鄧  希  賢
右正本證明與原本無異。
如不服本判決，應於判決送達後十日內向本院提出上訴狀( 應附繕本 )。
                                      書記官      陳  美  蓉
中    華    民    國      八十九      年        八    月        二十八  日
刑法第三百二十條
意圖為自己或第三人不法之所有，而竊取他人之動產者，為竊盜罪，處五年以下有期
徒刑、拘役或五百元以下罰金。
意圖為自己或第三人不法利益，而竊佔他人之不動產者，依前項之規定處斷。
前二項之未遂犯罰之。


司法院資訊處製作；財團法人民間司法改革基金會備份。
